臺灣新竹地方法院民事小額判決
110年度竹北小字第470號
原      告  泰安產物保險股份有限公司

法定代理人  李松季  


訴訟代理人  林啟仁  
被      告  潘柏壽  

上列當事人間請求損害賠償事件，本院於民國110年9月7日辯論
終結，判決如下：                      
    主  文
原告之訴駁回。
訴訟費用新臺幣壹仟元由原告負擔。
    事實及理由
一、原告主張：原告承保訴外人周相瑢所有車牌000-0000號自小
    客車（下稱系爭車輛）之車體損失險，於民國110年4月4日
    晚間8時許，在新竹縣○○市○○○街0號附近停車場內，因被告
    開啟車牌000-0000號自小客車不慎而碰撞，致系爭車輛受損
    ，經送廠修復，共計支出費用新臺幣（下同）20,940元（均
    屬工資費用），原告已依保險契約給付被保險人，爰依保險
    法第53條第1項及民法第184條第1項前段、第191條之2規定
    ，提起本件訴訟。並聲明：被告應給付原告20,940元，及自
    起訴狀繕本送達被告之翌日起至清償日止，按週年利率5%計
    算之利息。
二、被告則不同意原告之請求，並聲明：原告之訴駁回；如受不
    利之判決，願供擔保請准宣告免為假執行。
三、得心證之理由：
　㈠按當事人主張有利於己之事實者，就其事實有舉證之責任，
    民事訴訟法第277條前段定有明文。又民事訴訟如係由原告
    主張權利者，應先由原告負舉證之責，若原告先不能舉證，
    以證實自己主張之事實為真實，則被告就其抗辯事實即令不
    能舉證，或其所舉證據尚有疵累，亦應駁回原告之請求(最
    高法院17年上字第917號判例意旨參照)。依民法第184條第1
    項前段規定：「因故意或過失，不法侵害他人之權利者，負
    損害賠償責任」，侵權行為之成立，須行為人因故意過失不
    法侵害他人權利，亦即行為人須具備歸責性、違法性，並不
    法行為與損害間有因果關係，始能成立，且主張侵權行為損
    害賠償請求權之人，對於侵權行為之成立要件應負舉證責任
    (最高法院100年度台上字第1903號判決意旨參照)。又被害
    人依民法第191條之2規定請求動力車輛之駕駛人賠償損害時
    ，仍應證明其損害係駕駛人使用該動力車輛時侵害其權利而
    發生，並須證明損害之發生與駕駛人使用動力車輛間有因果
    關係。是原告主張系爭車輛因被告過失不法行為而受損，自
    應由原告負舉證之責任，如不能證明系爭車輛係因被告過失
    不法之侵害行為所致，自無侵權行為損害賠償請求權之可言
    。
　㈡原告主張被告於上開時地因開啟車門不慎而碰撞原告所承保
    之系爭車輛，致使系爭車輛受損等情，固據原告提出道路交
    通事故當事人登記聯單－非交通事故、現場圖（非道路事故
    ，故無繪製事故現場圖）、照片、估價單及電子發票證明聯
    等件為證（本院卷第8至21頁），惟被告否認有造成原告承
    保系爭車輛損害情事存在，揆之上開規定，應由原告就此有
    利於己之事實負舉證責任。經查，由原告所提上開證物觀之
    ，其內容僅足以證明系爭車輛受有損害之事實，但無從證明
    被告有不法之侵害行為，並與系爭車輛所受損害間有因果關
    係之存在；又本院依職權向新竹縣政府警察局竹北分局函調
    道路交通事故調查報告資料（含調查紀錄表及照片），而系
    爭車輛駕駛人陳稱：「我當時剛上停放於停車場內之系爭車
    輛，還未發動，就遭我右方一自用小客車駕駛開駕駛座車門
    時，對方車門撞到我車子的右前方車門。」、被告則稱：「
    當時我駕駛自用小客車（ANN-3160）停在莊敬七街2號前的
    停車場，車子是靜止熄火的狀態在停車場裡。我開門時，對
    方搖下車窗表示碰到他的自用小客車的副駕駛座的車門。當
    下開車門時沒有感覺到碰到他的車。」等語，所檢附之照片
    則均與本件事故無所關連，是以，除系爭車輛駕駛人即原告
    承保之系爭車輛所有權人單方指述外，顯然無其他任何事證
    足證被告有碰撞系爭車輛之侵害行為，或原告所指系爭車輛
    右前車門所受損傷與被告開啟車門之行為間有因果關係存在
    ，自難憑此遽為有利於原告之認定。
　㈢原告既未能就被告成立侵權行為之要件事實負舉證責任，揆
    諸前揭關於舉證責任分配之原則，不能舉證之不利益應歸由
    原告承擔，則原告前開之主張，尚屬不能證明為真正，被告
    即毋庸對原告負侵權行為損害賠償責任。
四、綜上，原告依侵權行為及保險代位權之法律關係，請求被告
    應給付原告20,940元，及自起訴狀繕本送達翌日起至清償日
    止，按週年利率5%計算之利息，為無理由，應予駁回。
五、本件判決基礎已臻明確，兩造其餘主張、陳述及所提證據，
    經審酌後，認與本件判決結果不生影響，爰不逐一論列。
六、訴訟費用負擔之依據：民事訴訟法第78條。
中　　華　　民　　國　　110 　年　　9 　　月　　30　　日
                  竹北簡易庭    法　官　彭淑苑
以上正本係照原本作成。
如對本判決上訴，須於判決送達後20日內向本院提出上訴（須按
他造當事人之人數附繕本）。如委任律師提起上訴者，應一併繳
納上訴審裁判費。
中　　華　　民　　國　　110 　年　　9 　　月　　30　　日
                                書記官　林琬茹